---
1. Crie duas vriáveis Ana e Paulo e atribua a elas valores de suas idades, sendo respectivamente 8 e 12 anos. As variáveis devem ser do tipo inteiro. Imprima no console "A menina é mais velha" ou "O menino é mais velho" como resultado de um teste lógico
---
```{r}
Ana = 8L
Paulo = 12L

if (Ana < Paulo) 
{
  print("O menino é mais velho")  
}else 
{
  print("A menina é mais velha")
}

```

---
2. BOD é um objeto existente no R. Verifique qual a classe desse objeto.
---

```{r}
objeto = BOD

class(objeto)

```

---
3. Crie um vetor que armazena números de 1 a 10 e posteriormente imprima os valores pares.
---

```{r}
vetor = c(1,2,3,4,5,6,7,8,9,10)

for (v in vetor) {
  if(vetor[v]%%2==0)
    print(vetor[v])
}
```
---
4. women é um dataframe existem no R. Imprima as 10 últimas linhas
---

```{r}
print(women)

tail(women, n=10)
```
5. Use a função plot do R para produzir um gráfico de atributos Sepal.Width e Petal.Length do conjunto de dados Iris. O gráfico deve imprimir apenas das linhas 50 até 100
```{r}
print(iris)

iris[50:100,2:3]

plot(iris[50:100,2:3])
```
6. Crie dois vetores de tamanhos iguais, some as posições equivalentes dos vetores e imprima o resultado
```{r}
v1 = c(1,2,3,4,5,6)
v2 = c(2,4,6,8,9,10)

print(v1 + v2)
```
7. Imprima o número de linhas, de colunas, nomes das linhas e nome das colunas do conjunto de dados CO2
```{r}
print(CO2)

row(CO2)
col(CO2)
```

